【裁判字號】    97,訴,1163
【裁判日期】    970829
【裁判案由】    毒品危害防制條例
【裁判全文】
臺灣基隆地方法院刑事判決              97年度訴字第1163號
公  訴  人  臺灣基隆地方法院檢察署檢察官
被      告  甲○○
                    （現於臺灣基隆監獄基隆分監執行）
上列被告因違反毒品危害防制條例案件，經檢察官提起公訴（97
年度毒偵字第1531號），被告就被訴事實為有罪之陳述，本院合
議庭裁定由受命法官獨任進行審判，經改依簡式審判程序審理後
判決如下：
    主  文
甲○○施用第一級毒品，累犯，處有期徒刑柒月，扣案之第一級
毒品海洛因壹包（淨重壹點捌貳公克）併同難以析離之包裝袋，
均沒收銷燬之。又施用第二級毒品，累犯，處有期徒刑參月。應
執行有期徒刑玖月，扣案之第一級毒品海洛因壹包（淨重壹點捌
貳公克）併同難以析離之包裝袋，均沒收銷燬之。
    事  實
一、甲○○前因施用毒品案件，經觀察、勒戒後，認無繼續施用
    毒品之傾向，於民國93年8月6日執行完畢釋放，檢察官以93
    年度毒偵字第1208號為不起訴處分確定。復因施用第二級毒
    品案件，經本院於95年3月20日，以95年度基簡字第237號判
    處有期徒刑4月確定，已於95年7月27日易科罰金執行完畢。
二、詎其猶不知悔改戒除毒癮，復基於施用第一級毒品、第二級
    毒品之犯意，於97年6月15日晚上20時許，在基隆市信義區
    ○○○路17號住處，以鋁箔紙燒烤方式，施用安非他命1次
    ，約隔幾分鐘，再以摻入香煙點燃吸食方式，施用第一級毒
    品海洛因1次。嗣因另案通緝，為警於97年6月15日23時許，
    在基隆市○○區○○路123號楓樹林電子遊藝場循線查獲，
    當場於其左腳皮鞋內扣得海洛因1小包（淨重1.82公克），
    乃採集尿液送驗有毒品嗎啡及安非他命之陽性反應，因而查
    悉上情。
三、案經基隆市警察局第三分局報告臺灣基隆地方法院檢察署檢
    察官偵查起訴。
    理  由
壹、程序事項
    本件被告甲○○所犯者非為死刑、無期徒刑、最輕本刑為3
    年以上有期徒刑之罪或高等法院管轄第一審案件，其於準備
    程序進行中，先就被訴事實為有罪之陳述，經告知其簡式審
    判程序之旨，並聽取公訴人、被告之意見後，本院業已依刑
    事訴訟法第273條之1第1項之規定，裁定由受命法官獨任以
    簡式審判程序進行本案之審理。是依刑事訴訟法第273條之2
    之規定，本件之證據調查，即不受同法第159條第1項、第
    161 條之2、第161條之3、第163條之1及第164條至第170條
    規定之限制。
貳、實體事項
一、上開事實，業據被告於準備程序及本院審理時坦承在卷，且
    其為警查獲後於97年6月15日23時30分許所採集之尿液經送
    驗結果，呈甲基安非他命、安非他命、嗎啡、可待因之陽性
    反應，此有97年6月25日台灣尖端先進生技醫藥股份有限公
    司濫用藥物檢驗報告1紙附卷可稽，復有第一級毒品海洛因1
    包（淨重1.82公克）扣案可佐。其前因施用毒品案件，於93
    年8月6日觀察勒戒執行完畢釋放，亦有偵查卷附之矯正簡表
    可參。綜上，本案事證明確，被告於觀察勒戒執行完畢釋放
    後5年以內，再犯施用第一級、第二級毒品之犯行，堪可認
    定，應依法論科。
二、論罪科刑：
(一)、查海洛因、安非他命分係毒品危害防制條例第2條第2項第1
    款、第2款所定之第一級、第二級毒品，被告於觀察勒戒執
    行完畢釋放後5年以內，再犯施用第一級毒品海洛因、第二
    級毒品安非他命之行為，係犯毒品危害防制條例第10條第1
    項、第2項之施用第一級、第二級毒品罪。被告持有第一級
    毒品海洛因及第二級毒品安非他命之低度行為，應為施用第
    一級、第二級毒品之高度行為所吸收，不另論罪。其所犯上
    開2罪，犯意各別，行為不同，應予分論併罰。又其前曾受
    如事實欄所示之有期徒刑執行完畢，有臺灣高等法院被告前
    案紀錄表在卷可按，其於有期徒刑執行完畢後之5年內，故
    意再犯本件有期徒刑以上之罪，為累犯，其所犯上開2罪，
    均應依刑法第47條第1項加重其刑。
(二)、爰審酌被告犯罪之動機、曾有施用毒品之前科仍不知戒除，
    惟犯罪後坦承犯行，且所犯之施用毒品犯行乃戕害自己身心
    健康，並未危及他人等一切情狀，分別量處如主文所示之刑
    ，併定其應執行之刑。
(三)、扣案之粉末1包（淨重1.82公克），內含有第一級毒品海洛
    因成分，此有97年7月10日調科壹字第09723029580號法務部
    調查局濫用藥物實驗室鑑定書、97年6月15日基隆市警察局
    第三分局偵查隊查獲涉嫌毒品危害防制條例毒品初步鑑驗報
    告單在卷可按，應併同難以析離之包裝袋1只，均依毒品危
    害防制條例第18條第1項前段宣告沒收銷燬之。
三、據上論斷，應依刑事訴訟法第273條之1第1項、第299條第1
    項前段，毒品危害防制條例第10條第1項、第2項、第18條第
    1項前段、第23條第2項，刑法第11條、第47條第1項、第51
    條第5款，判決如主文。
本案經檢察官乙○○到庭執行職務。
中    華    民    國    97    年    8     月    29    日
                  刑事第二庭法  官  陳伯厚
以上正本證明與原本無異。
如不服本判決應於收受本判決後10日內向本院提出上訴書狀，其
未敘述上訴理由者，並得於提起上訴後10日內向本院補提理由書
狀（均須按他造當事人之人數附繕本）「切勿逕送上級法院」。
中    華    民    國    97    年    8     月    29    日
                            書記官  黃士元
附錄論罪法條
毒品危害防制條例第10條第1項、第2項
施用第一級毒品者，處 6 月以上 5 年以下有期徒刑。
施用第二級毒品者，處 3 年以下有期徒刑。


司法院資訊處製作；財團法人民間司法改革基金會備份。
